---
title: "Tarea Final de Seminario en R. 'Reporte de Análisis"
output: 
  html_document:
    toc: yes
editor_options: 
  chunk_output_type: consolecrdewe..69676.,77,,,
params:
  last_task: ""
  pid_report: 0
---

```{r setup, include=FALSE, message = FALSE, echo=FALSE, results='asis'}

# knitr::opts_chunk$set(echo = TRUE)

# DEBUG #DESCOMENTAR, CORRER Y VOLVER A COMENTAR.
  # Makes sure all libraries and functions are available to work interactivelly
  # targets::tar_load_globals() # Loads all libraries

# Loads DF_analysis
targets::tar_load(DF_analysis)

# In this document you will find a template to run analysis, plots, and tables
# You will need to adapt to the contents of your DF_analysis
# names(DF_analysis$DF_analysis) # Show variable names in DF_analysis

```

## Introducción

La Escala de Creencias Sobrenaturales (SBS) evalúa la tendencia de una persona a creer en entidades sobrenaturales, lugares de otro mundo y eventos milagrosos. La escala se centra en el aspecto cognitivo de la religiosidad, midiendo la disposición a creer en fenómenos como dioses, fantasmas, reencarnación, entre otros.

### Objetivo del Estudio. 

El objetivo principal del estudio fue efectuar modelo de regresión lineal el cual valorase la predicción de la edad de los participantes a partir del puntaje obtenido en el Test SBS. Secundariamente se efectuó un análisis descriptivo del puntaje SBS en relación de la edad.

### Hipótesis

El puntaje obtenido en la escala SBS permite predecir linealmente la edad de los participantes.

## Preparación de los Datos

Descripción del proceso de preparación de datos.

```{r data-preparation, message = FALSE, echo=FALSE, results='asis'}

DF =
 DF_analysis$DF_analysis %>% 
  
  # Update with your variable names
  select(id, ends_with("_DIRd"), ends_with("_DIRt"))
  
  # Continue your data preparation, if needed
  #   filter() %>% 
  #   drop_na()


```

## Tabla Descriptiva

Podemos observcar un análisis descriptivo de variables edad y Puntaje SBS (Ver. tabla 1).

```{r descriptive-table, message = FALSE, echo=FALSE, results='asis'}

table1 <- DF |>
  # Convertir DEMOGR_genero_DIRd en factor con etiquetas claras
  mutate(
    DEMOGR_genero_DIRd = factor(
      DEMOGR_genero_DIRd,
      levels = c(0, 1, 2),
      labels = c("Masculino", "Femenino", "No Binario"), #actualiza los labels originales. 
    ),
    DEMOGR_edad_DIRd = as.numeric(DEMOGR_edad_DIRd)
  ) |> 
  dplyr::select(where(is.numeric), -id, DEMOGR_genero_DIRd, -Consent_DIRt, -DEMOGR_comuna_DIRd) |> 
  gtsummary::tbl_summary(
    by = DEMOGR_genero_DIRd,  # Cambia las etiquetas  0, 1, 2 por su respectivo en género.
    type = list(everything() ~ 'continuous'),
    statistic = list(all_continuous() ~ "{mean} ± {sd}"),
    digits = list(all_continuous() ~ 1),  #Con esto van los decimales
    label = list(#actualiza los labels de la tabla.
      DEMOGR_edad_DIRd ~ "Edad",
      SBS_DIRt ~ "Puntaje SBS"
    )
  ) |>
  modify_caption("Tabla 1")

table1

```

## Plots

Podemos observar la distribución de puntajes obtenido en SBS según género (Figura 1). Los participantes de sexo femenino presentaron mayor puntaje SBS.

```{r plots, message = FALSE, echo=FALSE, results='asis'}

# Remember to change the variables in your plot

# plot1 =
#   DF %>%
#   ggplot(aes(SBS_DIRt, DEMOGR_genero_DIRd)) +
#   geom_jitter() +
#   geom_smooth(method = "lm")
# 
# plot1


  ggplot(DF, aes(DEMOGR_genero_DIRd, SBS_DIRt)) + 
    geom_violin(alpha = .2, aes(fill = DEMOGR_genero_DIRd), draw_quantiles = .5) +
    geom_jitter(alpha = .1, height = 0, width = .2)+
    scale_fill_discrete(
      name = "Género",
      labels = c("Masculino", "Femenino", "No binario")
    )+
    xlab("Género")+
    ylab("Puntaje SBS")+
    labs(title = "Figura 1")+
    theme(axis.text.x = element_blank())
```

## Análisis

Se construyó un modelo lineal utilizando un único predictor para obtener la Edad a partir del puntaje SBS (ver tabla 2).

```{r analysis, message = FALSE, echo=FALSE, results='asis'}

# Remember to change the variables used in your model and inline_text 
attr(DF$SBS_DIRt, "label") <- "Puntaje SBS" #Con esto renombro para la tabla el label SBS_DIRt con Puntaje SBS
model1 = lm(DEMOGR_edad_DIRd ~ SBS_DIRt, DF)

table_model = gtsummary::tbl_regression(model1, intercept = TRUE) %>% 
  # add_global_p() %>%
  bold_labels() %>% 
  italicize_levels() %>% 
  modify_caption("Tabla 2") %>%
  add_glance_table(include = c("nobs", "df.residual", "r.squared", "adj.r.squared")
                   )

table_model

cat("\n\n\n\n\n") #genero cinco "enter"
```

## Discusión

El modelo creado se basa en la premisa que el puntaje SBS podría predecir la edad de los participantes.

```{r, message = FALSE, echo=FALSE, results='asis'}
# report::report(model1)
texto <- paste0(
  "Considerando lo anterior, el puntaje SBS no fue un buen predictor para la Edad, ",
  "beta = ", 
  gtsummary::inline_text(table_model, variable = SBS_DIRt)
)

#cat("\n", texto, "\n") #Genero un "enter"
writeLines(c("", texto, ""))
```

\
